ACORDAO-COMPLETO-2354766

ACÓRDÃO DE RELAÇÃO

ACÓRDÃO DE RELAÇÃO 1637/2019 ATA 26/2019 - PLENÁRIO

Acórdão 1637/2019-TCU-Plenário
	Tratam os autos de recurso de reconsideração interposto por Med-Care Equipamentos Hospitalares Eireli - Epp, Ricardo Salles Pacheco e Renato Salles Pacheco, contra os termos do Acórdão 43/2019-TCU-Plenário, que julgou irregulares as contas dos recorrentes, condenou-os em débito e aplicou-lhes multa.
	considerando que, de acordo com o exame de admissibilidade efetuado pela Secretaria de Recursos, os recorrentes ingressaram  com o pedido em análise fora do prazo previsto no art. 33, in fine, da Lei 8.443/92, e não apresentou fato novo capaz de suplantar a intempestividade verificada, para que possa ser admitido nos termos do art. 285, § 2º, do Regimento Interno;
	considerando os pareceres uniformes da Serur e do Ministério Público junto ao TCU, pelo não conhecimento do recurso pelas razões acima expostas;
	ACORDAM os ministros do Tribunal de Contas da União, reunidos em sessão do Plenário, com fundamento nos arts. 32, parágrafo único; e 33 da Lei 8.443/92; c/c os arts. 143, inciso IV, alínea "b" e § 3º; e 285, § 2º, do Regimento Interno, em não conhecer do recurso de reconsideração interposto por Med-Care Equipamentos Hospitalares Eireli - Epp, Ricardo Salles Pacheco e Renato Salles Pacheco, por ser intempestivo e por não apresentar fatos novos, dando ciência desta deliberação aos interessados.
1. Processo TC-Processo 005.212/2014-6 (RECURSO DE RECONSIDERAÇÃO EM TOMADA DE CONTAS ESPECIAL) 
	1.1. Responsáveis: José Carlos Dorsa Vieira Pontes (XXX.454.421-XX) ; Med-care Equipamentos Hospitalares Eireli - Epp (07.311.489/0001-61) ; Renato Salles Pacheco (XXX.876.211-XX) ; Ricardo Salles Pacheco (XXX.651.901-XX) 
	1.2. Recorrentes: Med-care Equipamentos Hospitalares Eireli - Epp (07.311.489/0001-61) ; Renato Salles Pacheco (XXX.876.211-XX) ; Ricardo Salles Pacheco (XXX.651.901-XX) 
	1.3. Órgão/Entidade: Fundação Universidade Federal de Mato Grosso do Sul
	1.4. Relator: Ministro Aroldo Cedraz
	1.5. Representante do Ministério Público: Subprocurador-Geral Lucas Rocha Furtado
	1.6. Relator da deliberacao recorrida: Ministro Bruno Dantas
	1.7. Unidades Técnicas: Secretaria de Recursos (SERUR) ; Secretaria de Controle Externo de Tomada de Contas Especial (SecexTCE) .
	1.8. Representação legal: Lauro Shibuya (68.167/OAB-SP) e outros, representando Renato Salles Pacheco, Med-care Equipamentos Hospitalares Eireli - Epp e Ricardo Salles Pacheco; Paulo Tadeu de Barros Mainardi Nagata (3.533-B/OAB-MS) e outros, representando Marcelino Chehoud Ibrahim; Fabrizio Tadeu Severo dos Santos (7498/OAB-MS) , representando José Carlos Dorsa Vieira Pontes. 
	1.9. Determinações/Recomendações/Orientações: não há.

José Carlos Dorsa Vieira Pontes (XXX.454.421-XX); Med-care Equipamentos Hospitalares Eireli - Epp (07.311.489/0001-61); Renato Salles Pacheco (XXX.876.211-XX); Ricardo Salles Pacheco (XXX.651.901-XX)

AROLDO CEDRAZ

Ministro Bruno Dantas

Lauro Shibuya (68.167/OAB-SP) e outros, representando Renato Salles Pacheco, Med-care Equipamentos Hospitalares Eireli - Epp e Ricardo Salles Pacheco; Paulo Tadeu de Barros Mainardi Nagata (3.533-B/OAB-MS) e outros, representando Marcelino Chehoud Ibrahim; Fabrizio Tadeu Severo dos Santos (7498/OAB-MS), representando José Carlos Dorsa Vieira Pontes.

Subprocurador-Geral Lucas Rocha Furtado

TOMADA DE CONTAS ESPECIAL (TCE)

Secretaria de Recursos (SERUR); Secretaria de Controle Externo de Tomada de Contas Especial (SecexTCE).